% Hausaufgabe 16
% Antonia Götz <Goetzan@students.uni-marburg.de>
% 2014-06-12

Falls die Umlaute in dieser und anderen Dateien nicht korrekt dargestellt werden, sollten Sie File > Reopen with Encoding > UTF-8 sofort machen (und auf jeden Fall ohne davor zu speichern), damit die Enkodierung korrekt erkannt wird! 

```{r, echo=FALSE}
# Notwendige Pakete laden
library(ggplot2)
library(ez)
library(xtable)
library(reshape2)
suppressPackageStartupMessages(library(knitcitations))
```

# Die nächsten Punkte sollten beinahe automatisch sein...
1. Kopieren Sie diese Datei in Ihren Ordner (das können Sie innerhalb RStudio machen oder mit Explorer/Finder/usw.) und öffnen Sie die Kopie. Ab diesem Punkt arbeiten Sie mit der Kopie. Die Kopie bitte `hausaufgabe16.Rmd` nennen und nicht `Kopie...`
2. Sie sehen jetzt im Git-Tab, dass die neue Datei als unbekannt (mit gelbem Fragezeichen) da steht. Geben Sie Git Bescheid, dass Sie die Änderungen in der Datei verfolgen möchten (auf Stage klicken).
3. Machen Sie ein Commit mit den bisherigen Änderungen (schreiben Sie eine sinnvolle Message dazu -- sinnvoll bedeutet nicht unbedingt lang) und danach einen Push.
4. Ersetzen Sie meinen Namen oben mit Ihrem. Klicken auf Stage, um die Änderung zu merken.
5. Ändern Sie das Datum auf heute. (Seien Sie ehrlich! Ich kann das sowieso am Commit sehen.)
6. Sie sehen jetzt, dass es zwei Symbole in der Status-Spalte gibt, eins für den Zustand im *Staging Area* (auch als *Index* bekannt), eins für den Zustand im Vergleich zum Staging Area. Sie haben die Datei modifiziert, eine Änderung in das Staging Area aufgenommen, und danach weitere Änderungen gemacht. Nur Änderungen im Staging Area werden in den Commit aufgenommen.
7. Stellen Sie die letzten Änderungen auch ins Staging Area und machen Sie einen Commit (immer mit sinnvoller Message!).
8. Vergessen Sie nicht am Ende, die Lizenz ggf. zu ändern!

# Diamonds are forever 
Bisher haben Sie von mir mehr oder weniger vollständige Analysen bekommen, bei denen Sie im Prinzip nur einzelne Schritte einfügen müssten. Es wird allerdings langsam Zeit, dass Sie eine eigenständige Analyse ausführen. Sie haben das bei der Analyse vom Priming Experiment mittels ANOVA fast gemacht, aber auch da haben Sie viel von mir vorgefertigt bekommen. Für die Aufgaben heute werden Sie den Datensatz `diamonds` aus `ggplot2` bearbeiten. Schauen Sie sich die Beschreibung des Datensatzes an

```{r, eval=FALSE}
?diamonds
summary(diamonds)
head(diamonds)
```
<div style="border: 2px solid black; padding: 5px; font-size: 80%;">
```{r, echo=FALSE, results='asis'}
tools:::Rd2HTML(utils:::.getHelpFile(help(diamonds)),stylesheet="")
```
</div>

Die Aufgabe ist: eine Ausgangsfrage und die darauf folgenden Anschlussfragen statistisch zu beantworten. Sie können auch einige kleinere Fragen als Gruppe behandeln. Sie haben frei Wahl von Methoden und Fragen, aber sie müssen natürlich zueinander passen!

Mögliche Ausgangsfragen sind unter anderem:

* Was bestimmt den Preis eines Diamenten?
* Was bestimmt das Gewicht eines Diamenten? Hat Farbe oder Klarheit eine Auswirkung daruf oder bloß Volumen?
* Gibt es einen Zusammenhang zwischen den verschieden Dimensionen ("Längen")? 
* Gibt es einen Zusammenhang zwischen Farbe und Klarheit? Zwischen Farbe und Carat? Zwischen Farbe und Tiefe?
* ...

*Vergessen Sie dabei nicht, dass wir bisher nur Methoden gelernt haben, wo die abhängige Variable zumindest intervallskaliert ist!*

Sie können sich auch [das *ggplot* Buch](http://dx.doi.org/10.1007/978-0-387-98141-3) zur Inspiration anschauen, v.a. Abbildungen 4.7, 4.8, 4.9, 5.2, 5.3, 5.4, 5.6, 5.14, 7.16, 9.1  und Kapitel 2.2-2.5 könnten inspirierend wirken. Den Code zur Erstellung der Figuren findet man immer im Haupttext.

**Originale Fragestellungen und Auswertungen werden mit Bonuspunkten belohnt!** 

Hier ein paar Grafiken (auch im Buch zu finden):
```{r}
ggplot(diamonds,aes(x=carat,y=price,color=color)) + geom_point()
ggplot(diamonds,aes(x=carat,y=price,color=color)) + geom_point(alpha=0.3)
ggplot(diamonds,aes(x=carat,y=price,color=color)) + geom_point() + facet_wrap(~color)
```

# Noch eine Überlegung
Haben Sie dabei explorativ oder konfirmativ gearbeitet? Was hat das für eine Auswirkung auf die Interpretation der Ergebnisse?


# Analyse: Überlegungen
1. Was bestimmt den Preis von Diamenten
- Preis ist hier die abhängige Variable, da diese sich in Abhängigkeit zu den unabhängigen Variablen (cut,carat) verändert
- Preis/ Geld ist dabei eine Ratio-Skala, damit ist eine Bedingung erfüllt.
- da wir eine große Stichprobe haben, ist die ANOVA gegen die Annahme der Varianzhomogenität robust.
- für die Darstellung diese Abhängigkeit würde sich eine lineare Regression anbieten


```{r]}
# Lineare Regression
lm.1 <- lm(price~carat, data=diamonds)
summary(lm.1)
# der Standardschätzfehler ist bei diesem Modell noch sehr hoch (1549), daher passt das Modell noch nicht sehr gut (es wird noch nicht genügend durch das Modell erklärt)

# mit color=color
ggplot(diamonds, aes(x=carat, y=price, color=color)) + geom_point(alpha=0.3) + geom_smooth(method="lm")
ggplot(diamonds,aes(x=carat,y=price,color=color)) + geom_point() + facet_wrap(~color) + geom_smooth(method="lm")


# mit 2 unabhängigen Variablen
lm.2 <- lm(price~carat* clarity, data=diamonds)
summary(lm.2)
# Der Standardschätzfehler ist kleiner geworden (1206), d.h es wird ein bisschen mehr in diesem Modell erklärt

# mit 6 unabhängigen Variablen
lm.3 <- lm(price~carat+clarity+cut+color+depth+table, data=diamonds)
summary(lm.3)
# Der Standardschätzfehler ist nochmals kleiner geworden, d.h. das Modell passt noch besser zu den Daten, erklärt aber immer noch nicht alles.
```
Interpretation der Ergebnisse: 
Der multiple R-squared beschreibt dabei den Effekt, dass die Prädiktoren (carat, clarity,...) 91.61% der Varianz erklären. Des Weiteren wird deutlich, dass sowohl carat, clarity (außer clarity^6), cut (außer cut^4), color (außer color^4) sehr stark den Preis beeinflussen.


```{r}
anova.1 <- aov(price~carat*clarity, data=diamonds)
summary(anova.1)

anova.2 <- aov(price~carat*clarity*cut, data=diamonds)
summary(anova.2)

anova.3 <- aov(price~carat*clarity*cut*table*depth, data=diamonds)
summary(anova.3)

# ohne die Interaktioneffekte

anova.4 <- aov(price ~ carat + clarity + cut + color + depth + table, data=diamonds)
summary(anova.4)

```

Die Ergebnisse der mehrfaktoriellen ANOVA ohne Messwiederholung zeigen, dass sich die mittleren Werte der Faktoren statistisch bedeutsam von dem Preis unterscheiden.

Weitere Überlegungen:
- Warum weist clarity^6 keine statistisch signifikanten Abhängigkeit zum Preis auf?
- Ebenso cut^4 und color^4?
- dazu zuersmalt eine Grafik

```{r}
#mit price~clarity
ggplot(diamonds, aes(x=carat, y=price, color=clarity)) + geom_point(alpha=0.3) + geom_smooth(method="lm")
ggplot(diamonds,aes(x=carat,y=price,color=clarity)) + geom_point() + facet_wrap(~clarity) + geom_smooth(method="lm")

price.clarity <- lm(price~clarity, data=diamonds)
summary(price.clarity)

# price~cut
ggplot(diamonds, aes(x=carat, y=price, color=cut)) + geom_point(alpha=0.3) + geom_smooth(method="lm")
ggplot(diamonds,aes(x=carat,y=price,color=cut)) + geom_point() + facet_wrap(~cut) + geom_smooth(method="lm")

price.cut <- lm(price~cut, data=diamonds)
summary(price.cut)
# das ist seltsam, jetzt wird ausgegeben, dass jeder cut einen signifikaten Einfluss auf den Preis hat. Bei diese Analyse (summary(lm(price~carat+clarity+cut+color+depth+table, data=diamonds))) ist herausgekommen, dass cut^4 keinen signifikaten Einfluss auf den Preis hat. Wo liegt der Fehler?

# price~color
ggplot(diamonds, aes(x=carat, y=price, color=color)) + geom_point(alpha=0.3) + geom_smooth(method="lm")
ggplot(diamonds,aes(x=carat,y=price,color=color)) + geom_point() + facet_wrap(~color) + geom_smooth(method="lm")

price.color <- lm(price~color, data=diamonds)
summary(price.color)
#wieder ein seltsames Ergebnis, zwar ist auch wie in der obigen Rechnung color^4 nicht signifikant, aber beeinflusst ebenfalls color^6 nicht den Preis nicht in dem Maße wie es die anderen tun...
```
Ergebnis: Ich kann mir die Abweichungen nicht erklären zwischen der einen und der anderen Rechnung. Jedesmal ist Preis die abhängige Variable und die Methode ist die gleiche. Des Weiteren weiß ich nicht ganz genau was R beispielsweise mit color^4 meint.

# Lizenz
Dieses Werk ist lizenziert unter einer CC-BY-NC-SA Lizenz.
Diese Datei darf weiter als Beispiel genutzt werden.
